【裁判字號】    98,消債更,108
【裁判日期】    980424
【裁判案由】    更生事件
【裁判全文】
臺灣臺中地方法院民事裁定           98年度消債更字第108號
聲  請  人  乙○○
債  權  人  台北富邦商業銀行股份有限公司
                      統一編號.
法定代理人  甲○○
債  權  人  國泰世華商業銀行股份有限公司
                      統一編號.
法定代理人  戊○○
債  權  人  香港商香港上海豐銀行股份有限公司
                      統一編號.
法定代理人  丙○○
債  權  人  聯邦商業銀行股份有限公司
                      統一編號.
法定代理人  丁○○
債  權  人  遠東國際商業銀行股份有限公司
                        1樓及.
                      統一編號.
法定代理人  壬○○
                        1樓及.
債  權  人  萬泰商業銀行股份有限公司
                      統一編號.
法定代理人  己○○
債  權  人  大眾商業銀行股份有限公司
                        地下1.
                      統一編號.
法定代理人  庚○○
                        地下1.
債  權  人  中國信託商業銀行股份有限公司
                      統一編號.
法定代理人  癸○○
債  權  人  慶豐商業銀行股份有限公司
                      統一編號.
法定代理人  辛○○
上列當事人因消費者債務清理事件聲請更生，本院裁定如下：
    主  文
乙○○自中華民國九十八年四月二十七日十時起，開始更生程序
。
    理  由
一、按債務人與金融機構協商成立者，不得聲請更生或清算，但
    因不可歸責於己之事由，致履行顯有重大困難者，不在此限
    ；本條例施行前，債務人依金融主管機關協調成立之中華民
    國銀行公會會員辦理消費金融案件無擔保債務協商機制與金
    融機構成立之協商，準用前項之規定，消費者債務清理條例
    第一百五十一條第五項、第六項分別定有明文。又聲請更生
    或清算不合程式或不備其他要件者，法院應以裁定駁回之，
    但其情形可以補正者，法院應定期間先命補正，復為同條例
    第八條所明定。
二、查本件債務人於本法實行前曾與銀行成立協商，每月繳款新
    台幣二萬二千元左右，但因薪資不足繳付以致毀諾，爰依法
    聲請更生等語，業據提出九十五年債務協商協議書為憑，足
    堪採信。經查債務人九十五、九十六年度綜合所得總額約僅
    二十一萬及十八萬左右，平均每月薪資顯低於其應繳之二萬
    二千元協商金額，足見債務人主張毀諾係屬不可歸責一節，
    應堪採信。
三、然查，本件經依職權向各金融機關債權人函查債務人消費明
    細紀錄顯示，債務人消費內容多為預借現金，其預借次數頻
    繁，金額非低，每月借用額度時有逾越薪資總額之情事，此
    有卷附債務人消費明細附卷可稽。經訊問債務人亦稱其因產
    後心情憂鬱，故以購物滿足等語。其消費內容既非生活必要
    之支出，實屬奢侈、浪費之性質。
四、又債務人之消費內容既如前述，核與消費者債務清理條例第
    一百三十四條第四款所稱：「浪費、賭博或其他投機行為，
    致財產顯然減少或負擔過重之債務」等不免責事由相當。再
    經本院訊問各該債權人亦表明反對債務人之更生聲請，未來
    本件更生程序，恐將因其更生方案無法獲致債權人會議通過
    或法院認可而宣告清算，徒增程序勞費，欠缺實益。惟本件
    債務人薪資不足，毀諾自難避免，本院仍認應准債務人進入
    更生程序，提供其更生方案付諸表決之機會，爰裁定如主文
    。
中    華    民    國    98    年    4     月    24    日
                            民事庭法官  張升星
上為正本係照原本作成
如不服本裁定，應於裁定送達後10日內，以書狀向本院提出抗告
，並繳納抗告費新臺幣1千元
中    華    民    國    98    年    4     月    24    日
                            書  記  官  洪加芳


司法院資訊處製作；財團法人民間司法改革基金會備份。
